cs: Velikost skupiny baterií: BCI Group 24; BCI Group 24F; BCI Group 25; BCI Group 26; BCI Group 27; BCI Group 31; BCI Group 34; BCI Group 35; BCI Group 36; BCI Group 48 (H6); BCI Group 49 (H8); BCI Group 51; BCI Group 51R; BCI Group 65; BCI Group 78; BCI Group 94R (H7); BCI Group 95R (H9); Jiné
ru: Размер группы аккумуляторов: BCI Group 24; BCI Group 24F; BCI Group 25; BCI Group 26; BCI Group 27; BCI Group 31; BCI Group 34; BCI Group 35; BCI Group 36; BCI Group 48 (H6); BCI Group 49 (H8); BCI Group 51; BCI Group 51R; BCI Group 65; BCI Group 78; BCI Group 94R (H7); BCI Group 95R (H9); Другое
ja: バッテリーグループサイズ: BCI グループ 24; BCI グループ 24F; BCI グループ 25; BCI グループ 26; BCI グループ 27; BCI グループ 31; BCI グループ 34; BCI グループ 35; BCI グループ 36; BCI グループ 48 (H6); BCI グループ 49 (H8); BCI グループ 51; BCI グループ 51R; BCI グループ 65; BCI グループ 78; BCI グループ 94R (H7); BCI グループ 95R (H9); その他
el: Μέγεθος γκρουπ μπαταρίας: BCI Group 24; BCI Group 24F; BCI Group 25; BCI Group 26; BCI Group 27; BCI Group 31; BCI Group 34; BCI Group 35; BCI Group 36; BCI Group 48 (H6); BCI Group 49 (H8); BCI Group 51; BCI Group 51R; BCI Group 65; BCI Group 78; BCI Group 94R (H7); BCI Group 95R (H9); Άλλο
sl-SI: Velikost skupine baterij: Skupina BCI 24; Skupina BCI 24F; Skupina BCI 25; Skupina BCI 26; Skupina BCI 27; Skupina BCI 31; Skupina BCI 34; Skupina BCI 35; Skupina BCI 36; Skupina BCI 48 (H6); Skupina BCI 49 (H8); Skupina BCI 51; Skupina BCI 51R; Skupina BCI 65; Skupina BCI 78; Skupina BCI 94R (H7); Skupina BCI 95R (H9); Drugo
ro-RO: Dimensiunile grupului de baterii: Grup BCI 24; Grup BCI 24F; Grup BCI 25; Grup BCI 26; Grup BCI 27; Grup BCI 31; Grup BCI 34; Grup BCI 35; Grup BCI 36; Grup BCI 48 (H6); Grup BCI 49 (H8); Grup BCI 51; Grup BCI 51R; Grup BCI 65; Grup BCI 78; Grup BCI 94R (H7); Grup BCI 95R (H9); Altele
ko: 배터리 그룹 크기: BCI 그룹 24; BCI 그룹 24F; BCI 그룹 25; BCI 그룹 26; BCI 그룹 27; BCI 그룹 31; BCI 그룹 34; BCI 그룹 35; BCI 그룹 36; BCI 그룹 48(H6); BCI 그룹 49(H8); BCI 그룹 51; BCI 그룹 51R; BCI 그룹 65; BCI 그룹 78; BCI 그룹 94R(H7); BCI 그룹 95R(H9); 기타
nb: Batterigruppestørrelse: BCI-gruppe 24; BCI-gruppe 24F; BCI-gruppe 25; BCI-gruppe 26; BCI-gruppe 27; BCI-gruppe 31; BCI-gruppe 34; BCI-gruppe 35; BCI-gruppe 36; BCI-gruppe 48 (H6); BCI-gruppe 49 (H8); BCI-gruppe 51; BCI-gruppe 51R; BCI-gruppe 65; BCI-gruppe 78; BCI-gruppe 94R (H7); BCI-gruppe 95R (H9); Annet
fr: Taille de groupe de batterie: Groupe BCI 24; Groupe BCI 24F; Groupe BCI 25; Groupe BCI 26; Groupe BCI 27; Groupe BCI 31; Groupe BCI 34; Groupe BCI 35; Groupe BCI 36; Groupe BCI 48 (H6); Groupe BCI 49 (H8); Groupe BCI 51; Groupe BCI 51R; Groupe BCI 65; Groupe BCI 78; Groupe BCI 94R (H7); Groupe BCI 95R (H9); Autre
pt-PT: Tamanho do grupo de baterias: Grupo BCI 24; Grupo BCI 24F; Grupo BCI 25; Grupo BCI 26; Grupo BCI 27; Grupo BCI 31; Grupo BCI 34; Grupo BCI 35; Grupo BCI 36; Grupo BCI 48 (H6); Grupo BCI 49 (H8); Grupo BCI 51; Grupo BCI 51R; Grupo BCI 65; Grupo BCI 78; Grupo BCI 94R (H7); Grupo BCI 95R (H9); Outro
nl: Batterij groepsmaat: BCI-groep 24; BCI-groep 24F; BCI-groep 25; BCI-groep 26; BCI-groep 27; BCI-groep 31; BCI-groep 34; BCI-groep 35; BCI-groep 36; BCI-groep 48 (H6); BCI-groep 49 (H8); BCI-groep 51; BCI-groep 51R; BCI-groep 65; BCI-groep 78; BCI-groep 94R (H7); BCI-groep 95R (H9); Overig
hr-HR: Veličina grupe akumulatora: BCI grupa 24; BCI grupa 24F; BCI grupa 25; BCI grupa 26; BCI grupa 27; BCI grupa 31; BCI grupa 34; BCI grupa 35; BCI grupa 36; BCI grupa 48 (H6); BCI grupa 49 (H8); BCI grupa 51; BCI grupa 51R; BCI grupa 65; BCI grupa 78; BCI grupa 94R (H7); BCI grupa 95R (H9); Ostalo
lt-LT: Akumuliatoriaus grupės dydis: BCI 24 grupė; BCI 24F grupė; BCI 25 grupė; BCI 26 grupė; BCI 27 grupė; BCI 31 grupė; BCI 34 grupė; BCI 35 grupė; BCI 36 grupė; BCI 48 grupė (H6); BCI 49 grupė (H8); BCI 51 grupė; BCI 51R grupė; BCI 65 grupė; BCI 78 grupė; BCI 94R grupė (H7); BCI 95R grupė (H9); Kita
hu: Akkumulátorcsoport mérete: BCI Group 24; BCI Group 24F; BCI Group 25; BCI Group 26; BCI Group 27; BCI Group 31; BCI Group 34; BCI Group 35; BCI Group 36; BCI Group 48 (H6); BCI Group 49 (H8); BCI Group 51; BCI Group 51R; BCI Group 65; BCI Group 78; BCI Group 94R (H7); BCI Group 95R (H9); Egyéb
it: Batteria Manuale taglia: BCI gruppo 24; BCI gruppo 24F; BCI gruppo 25; BCI gruppo 26; BCI gruppo 27; BCI gruppo 31; BCI gruppo 34; BCI gruppo 35; BCI gruppo 36; BCI gruppo 48 (H6); BCI gruppo 49 (H8); BCI gruppo 51; BCI gruppo 51R; BCI gruppo 65; BCI gruppo 78; BCI gruppo 94R (H7); BCI gruppo 95R (H9); Altro
fi: Akkuryhmä koko: BCI-ryhmä 24; BCI-ryhmä 24F; BCI-ryhmä 25; BCI-ryhmä 26; BCI-ryhmä 27; BCI-ryhmä 31; BCI-ryhmä 34; BCI-ryhmä 35; BCI-ryhmä 36; BCI-ryhmä 48 (H6); BCI-ryhmä 49 (H8); BCI-ryhmä 51; BCI-ryhmä 51R; BCI-ryhmä 65; BCI-ryhmä 78; BCI-ryhmä 94R (H7); BCI-ryhmä 95R (H9); Muu
pl: Rozmiar grupowy akumulatora: Grupa BCI 24; Grupa BCI 24F; Grupa BCI 25; Grupa BCI 26; Grupa BCI 27; Grupa BCI 31; Grupa BCI 34; Grupa BCI 35; Grupa BCI 36; Grupa BCI 48 (H6); Grupa BCI 49 (H8); Grupa BCI 51; Grupa BCI 51R; Grupa BCI 65; Grupa BCI 78; Grupa BCI 94R (H7); Grupa BCI 95R (H9); Inne
bg-BG: Размер на групата на батерията: BCI група 24; BCI група 24F; BCI група 25; BCI група 26; BCI група 27; BCI група 31; BCI група 34; BCI група 35; BCI група 36; BCI група 48 (H6); BCI група 49 (H8); BCI група 51; BCI група 51R; BCI група 65; BCI група 78; BCI група 94R (H7); BCI група 95R (H9); Друго
th: ขนาดกลุ่มแบตเตอรี่: BCI Group 24; BCI Group 24F; BCI Group 25; BCI Group 26; BCI Group 27; BCI Group 31; BCI Group 34; BCI Group 35; BCI Group 36; BCI Group 48 (H6); BCI Group 49 (H8); BCI Group 51; BCI Group 51R; BCI Group 65; BCI Group 78; BCI Group 94R (H7); BCI Group 95R (H9); อื่นๆ
da: Batterigruppes størrelse: BCI-gruppe 24; BCI-gruppe 24F; BCI-gruppe 25; BCI-gruppe 26; BCI-gruppe 27; BCI-gruppe 31; BCI-gruppe 34; BCI-gruppe 35; BCI-gruppe 36; BCI-gruppe 48 (H6); BCI-gruppe 49 (H8); BCI-gruppe 51; BCI-gruppe 51R; BCI-gruppe 65; BCI-gruppe 78; BCI-gruppe 94R (H7); BCI-gruppe 95R (H9); Andet
zh-TW: 電池組尺寸: BCI 24 組; BCI 24F 組; BCI 25 組; BCI 26 組; BCI 27 組; BCI 31 組; BCI 34 組; BCI 35 組; BCI 36 組; BCI 48 組 (H6); BCI 49 組 (H8); BCI 51 組; BCI 51R 組; BCI 65 組; BCI 78 組; BCI 94R 組 (H7); BCI 95R 組 (H9); 其他
de: Batteriegruppengröße: BCI-Gruppe 24; BCI-Gruppe 24F; BCI-Gruppe 25; BCI-Gruppe 26; BCI-Gruppe 27; BCI-Gruppe 31; BCI-Gruppe 34; BCI-Gruppe 35; BCI-Gruppe 36; BCI-Gruppe 48 (H6); BCI-Gruppe 49 (H8); BCI-Gruppe 51; BCI-Gruppe 51R; BCI-Gruppe 65; BCI-Gruppe 78; BCI-Gruppe 94R (H7); BCI-Gruppe 95R (H9); Sonstige
es: Tamaño grupal de la batería: BCI grupo 24; BCI grupo 24F; BCI grupo 25; BCI grupo 26; BCI grupo 27; BCI grupo 31; BCI grupo 34; BCI grupo 35; BCI grupo 36; BCI grupo 48 (H6); BCI grupo 49 (H8); BCI grupo 51; BCI grupo 51R; BCI grupo 65; BCI grupo 78; BCI grupo 94R (H7); BCI grupo 95R (H9); Otro
sv: Batterigruppstorlek: BCI-grupp 24; BCI-grupp 24F; BCI-grupp 25; BCI-grupp 26; BCI-grupp 27; BCI-grupp 31; BCI-grupp 34; BCI-grupp 35; BCI-grupp 36; BCI-grupp 48 (H6); BCI-grupp 49 (H8); BCI-grupp 51; BCI-grupp 51R; BCI-grupp 65; BCI-grupp 78; BCI-grupp 94R (H7); BCI-grupp 95R (H9); Övrigt
vi: Kích thước nhóm pin: Nhóm BCI 24; Nhóm BCI 24F; Nhóm BCI 25; Nhóm BCI 26; Nhóm BCI 27; Nhóm BCI 31; Nhóm BCI 34; Nhóm BCI 35; Nhóm BCI 36; Nhóm BCI 48 (H6); Nhóm BCI 49 (H8); Nhóm BCI 51; Nhóm BCI 51R; Nhóm BCI 65; Nhóm BCI 78; Nhóm BCI 94R (H7); Nhóm BCI 95R (H9); Khác
pt-BR: Tamanho do grupo de bateria: BCI Grupo 24; BCI Grupo 24F; BCI Grupo 25; BCI Grupo 26; BCI Grupo 27; BCI Grupo 31; BCI Grupo 34; BCI Grupo 35; BCI Grupo 36; BCI Grupo 48 (H6); BCI Grupo 49 (H8); BCI Grupo 51; BCI Grupo 51R; BCI Grupo 65; BCI Grupo 78; BCI Grupo 94R (H7); BCI Grupo 95R (H9); Outro
zh-CN: 电池组尺寸: BCI 24 组; BCI 24F 组; BCI 25 组; BCI 26 组; BCI 27 组; BCI 31 组; BCI 34 组; BCI 35 组; BCI 36 组; BCI 48 组 (H6); BCI 49 组 (H8); BCI 51 组; BCI 51R 组; BCI 65 组; BCI 78 组; BCI 94R 组 (H7); BCI 95R 组 (H9); 其他
sk-SK: Veľkosť skupiny batérií: Skupina BCI 24; Skupina BCI 24F; Skupina BCI 25; Skupina BCI 26; Skupina BCI 27; Skupina BCI 31; Skupina BCI 34; Skupina BCI 35; Skupina BCI 36; Skupina BCI 48 (H6); Skupina BCI 49 (H8); Skupina BCI 51; Skupina BCI 51R; Skupina BCI 65; Skupina BCI 78; Skupina BCI 94R (H7); Skupina BCI 95R (H9); Iné
en: Battery group size: BCI Group 24; BCI Group 24F; BCI Group 25; BCI Group 26; BCI Group 27; BCI Group 31; BCI Group 34; BCI Group 35; BCI Group 36; BCI Group 48 (H6); BCI Group 49 (H8); BCI Group 51; BCI Group 51R; BCI Group 65; BCI Group 78; BCI Group 94R (H7); BCI Group 95R (H9); Other
tr: Batarya grup boyutu: BCI Grup 24; BCI Grup 24F; BCI Grup 25; BCI Grup 26; BCI Grup 27; BCI Grup 31; BCI Grup 34; BCI Grup 35; BCI Grup 36; BCI Grup 48 (H6); BCI Grup 49 (H8); BCI Grup 51; BCI Grup 51R; BCI Grup 65; BCI Grup 78; BCI Grup 94R (H7); BCI Grup 95R (H9); Diğer